ANNA KARINE BRITO DOS SANTOS

Desenvolvedora Front-end

SOBRE MIM

Apaixonada por desenvolver interfaces interativas e acessíveis, possuo com experiência em desenvolvimento de aplicações web usando React e Typescript.

Sou participante ativa da comunidade de React.js no estado do Ceará com o intuito de aprender sobre novas ferramentas e as melhores tecnologias utilizadas no mercado para trazer uma eficaz e satisfeita experiência ao usuário.

CONTATO

Tel.: 85 985179442

E-mail: annakarinebrito@gmail.com

Linkedin: https://www.linkedin.com/in/annakarinebrito

FORMAÇÃO

Análise e Desenvolvimento de Sistemas

2021 - 2023 | UNIVERSIDADE ESTÁCIO DE SÁ

EXPERIÊNCIAS

Desenvolvedora Front-end

12/2022 - 04/2024 | EQUALS - GESTÃO FINANCEIRA INTELIGENTE

Responsável pelo desenvolvimento e a manutenção de uma plataforma web utilizando tecnologias como React.js, TypeScript, HTML5, Github, estilização de componentes com Styled-components e Design System. Encarregada pela migração da tecnologia JavaServer Pages para React.js.

Desenvolvedora Front-end

03/2022 - 12/2022 | WEE TRAVEL

Responsável pelo desenvolvimento de uma plataforma web utilizando tecnologias como React.js, HTML5, Sass, estilização de componentes com Styled-components, Bootstrap e Azure. Realizando integração com APIs REST e fazendo testes unitários.

Estágio em Desenvolvimento Front-end 10/2021 - 03/2022 | WEE TRAVEL

CURSOS

Digital Innovation One

Bootcamp SPTech desenvolvimento front-end

Aprendendo sobre desenvolvimento front-end utilizando o React.js, para atuação em projetos e no desenvolvimento web por meio de componentes da interface de usuários.

Construindo páginas para internet com Bootstrap

Utilizando Bootstrap para o desenvolvimento rápido de sites e aplicativos.

Workover Academy

JavaScript do básico ao avançado

Lógica de programação com base em JavaScript. Estruturas de condição, repetição e funções. Programação de eventos e DOM. Expressão regular. Programando web com Node (Express/Sequelize/Handlebars/Body Parser).

Alura

React.Js: Abstraindo seu CSS com Styled-components

Utilizando Styled-components para criação de uma NavBar e a estilização de um banner; Projetando e implementando componentes React.js para exibir imagens e legendas; Aplicando estilos personalizados e acessíveis para uma galeria de fotos; Adicionando uma barra lateral de imagens populares e um footer.